【裁判字號】    88,親,115
【裁判日期】    890308
【裁判案由】    確認父女關係不存在
【裁判全文】
臺灣桃園地方法院民事判決  八十八年度親字第一一五號
    原      告  甲○○
    訴訟代理人  粟濟中律師
    被      告  乙○○
    兼法定代理人丙○○
右當事人間否認子女事件，本院判決如左：
    主      文
確認被告乙○○非原告之婚生女。
訴訟費用由被告負擔。
    事      實
甲、原告方面：
  一、聲明：如主文所示。
  二、陳述：
    (一)原告與被告丙○○於民國七十六年十一月十二日結為夫妻，原告自七十八年二
      月二十四日出境至八十一年五月二十六日入境後因涉案在押從未見過面，更未
      與其同居，迨八十八年十月下旬接獲被告丙○○之信，方知其在原告離家間私
      生乙○○，並申報係原告所生之戶籍登記。
    (二)按妻之受胎係在婚姻關係存續中者，推定其所生子女為婚生子女，惟如夫能證
      明妻非自夫受胎者，得提起否認之訴，民法第一千零六十三條第一、二項定有
      明文，原告自七十八年二月二十四日出境至八十一年五月二十六日入境後，即
      因涉案在羈押中，而乙○○於八十二年八月二十六日出生，推算其受孕期應為
      八十一年十一月份，此期間原告既一直在羈押中，從未見過丙○○之面，亦未
      與其同居，是被告乙○○顯非原告受胎所生之女，自無父女關係存在。
    (三)又財團法人長庚紀念醫院八十九年一月二十七日長庚院法字第０七四四號函
      所附親子鑑定報告記載：「由於張臨富具有  (HLA)A24B60，CW3;(紅血球血型
      )O,R  或r〞;  及 (DNA型)D3S1358VWA  19, FGA  21, D8S1179  14, D21S11
      32.2, D18S51 15, D5S818 11, D13S317  11,D7S820 8等基因半型之可能，因
      此不能排除張臨富是乙○○的親生父親」的假設，並經過計算父子關係係數Ｃ
      ＰＩ約為866,438.96就是說張臨富是乙○○的親生父親可能性與〞任何中國男
      人偶然具有是乙○○的親生父親所必須具備的基因半型 (OBLIGENES)〞這一個
      可能性相比，大約為866,438.96倍也就是說：「張臨富與乙○○之父女定率為
      99.99990％，因此張臨富是乙○○的親生父親，這個假設由此測試已實務上證
      實」(有鑑定報告附卷為憑)。
    (四)綜上所陳，益證被告乙○○確非原告受胎所生，自與原告無父女關係存在，至
      為明顯，為求為判決如訴之聲明。
  三、證據：提出國人入出境日期證明書、戶籍謄本、被告丙○○致原告信函各一件
      為證。
乙、被告方面：
  一、聲明：同意原告之聲明。
  二、陳述：被告乙○○並非受胎自原告。
丙、本院依職權囑託財團法人長庚紀念醫院鑑定兩造之血緣關係。
     理      由
一、本件原告起訴主張：原告與被告丙○○於七十六年十一月十二日結為夫妻，原告
    自七十八年二月二十四日出境至八十一年五月二十六日入境後因涉案在押從未見
    過面，更未與其同居，迨八十八年十月下旬接獲被告丙○○之信，方知其在原告
    離家間私生乙○○，並申報係原告所生之戶籍登記，而被告乙○○係於八十二年
    八月二十六日出生，推算其受孕期應為八十一年十一月份，此期間原告既一直在
    羈押中，從未見過丙○○之面，亦未與其同居，是被告乙○○顯非原告受胎所生
    之女，自無父女關係存在，業據原告提出戶籍謄本、國人入出境日期證明書、被
    告丙○○致原告信函各一件為證，復為被告所不爭執，且經本院囑託財團法人長
    庚紀念醫院鑑定被告乙○○、丙○○及訴外人張臨富間之血緣關係，其鑑定結果
    亦為：「由於張臨富具有 (HLA)A24B60，CW3;(紅血球血型)O,R 或r〞; 及 (DNA
    型)D3S1358VWA  19, FGA 21, D8S1179  14, D21S11 32.2, D18S51 15, D5S818
    11, D13S317  11,D7S820 8等基因半型之可能，因此不能排除張臨富是乙○○的
    親生父親」的假設，並經過計算父子關係係數ＣＰＩ約為866,438.96就是說張臨
    富是乙○○的親生父親可能性與〞任何中國男人偶然具有是乙○○的親生父親所
    必須具備的基因半型 (OBLIGENES)〞這一個可能性相比，大約為866,438.96倍也
    就是說：「張臨富與乙○○之父女定率為99.99990％，因此張臨富是乙○○的親
    生父親，這個假設由此測試已實務上證實」有該院八十九年一月二十七日長庚
    院法字第０七四四號函所附親子鑑定報告附卷足稽，堪信原告上開主張為真實。
二、按「妻之受胎，係在婚姻關係存續期間者，推定其所生子女為婚生子女」，「前
    項推定，如夫妻之一方能證明妻非自夫受胎者，得於知悉子女出生日起，一年內
    提起否認之訴。」，民法第一千零六十三條第一項、第二項定有明文。本件被告
    乙○○雖係於原告與被告丙○○婚姻關係存續期間受胎，但原告既已證明被告乙
    ○○並非受胎自原告，準此，原告於八十八年十月十二日知悉被告乙○○出生之
    日起一年內提起本件訴訟，確認被告乙○○非原告婚生女之訴，洵屬有據，應予
    准許。
據上論結，本件原告之訴為有理由，依民事訴訟法第七十八條、第八十五條第一項前
段，決如主文。
中      華      民      國    八十九    年      三      月      八      日
                                        臺灣桃園地方法院民事第一庭
~B法      官  徐培元
右為正本係照原本作成
如對本判決上訴須於判決送達後廿日內向本院提出上訴狀
中      華      民      國    八十九    年      三      月      八      日
~B法院書記官  劉祥麟


司法院資訊處製作；財團法人民間司法改革基金會備份。
